臺灣板橋地方法院民事裁定　 　　　　　　　　　　 九十三年度聲字第二六八三號
　　聲　請　人　甲○○
上列聲請人與林茂雄間聲請再審事件，聲請法官迴避，本院裁定如下：
    主  文
聲請駁回。
聲請訴訟費用由聲請人負擔。
    理  由
一、本件聲請意旨略以：鈞院九十三年度再易字第三一號聲請再審事件，受命法官陳
    翠琪簽署調取原審卷宗而未調取，違背當事人之利益，聲請人即再審原告於九十
    三年十月十九日依法提出異議，受命法官竟悖於再審係合議審判事件，於九十三
    年十月二十一日簽載「請函覆：依台端所陳，非屬訴訟程序得異議之對象」云云
    ，隔絕訴訟程序，違背民事訴訟法第二百八十五條、第二百八十六條、第一百九
    十七條第一項之明文規定，客觀上足疑其為不公平審判者；又受命法官陳翠琪對
    於聲請人九十三年十一月十日再提出之異議狀，復於九十三年十一月十二日簽載
    「請函覆：本院九十三年十月二十六日函僅係一便民措施，非裁定」云云，上開
    函覆，隔絕再審之訴訟程序，違背民事訴訟法第五百零七條、第四百九十六條第
    一項第三款、第一款之明文規定，客觀上疑其為不公平之審判者。為此，依民事
    訴訟法第三十三條第一項第二款、第三十四條第二項、第三十七條之規定，聲請
    受命法官陳翠琪依法迴避等語，並提出九十三年十月十九日及九十三年十一月十
    日異議狀受命法官簽載函覆內容影本各一份為證。
二、按民事訴訟法第三十三條第一項第二款所謂：「法官有前條所定以外之情形，足
    認其執行職務有偏頗之虞」，係指法官對於訴訟標的有特別利害關係，或與當事
    人一造有密切之交誼或嫌怨或有其他情形，客觀上足使人疑其為不公平之審判者
    而言（最高法院二十九年台抗字第五六號判例可資參照）。若法官僅於訴訟程序
    之指揮或容納當事人調查證據之聲請或其他類此情形，則不能認為其有聲請迴避
    之原因。
三、查本件聲請人就其主張之迴避原因固提出九十三年十月十九日及九十三年十一月
    十日異議狀受命法官簽載函覆內容影本各一份以資釋明，惟縱令聲請人所言屬實
    ，此亦僅係該案受命法官處理聲請人聲明異議事件當否之問題，與前開最高法院
    二十九年台抗字第五六號判例所揭示「法官對於訴訟標的有特別利害關係，或與
    當事人一造有密切之交誼或嫌怨」之情形，難謂相符，且客觀上亦尚難據前開原
    因即認有使人疑其為不公平審判者之事由，是本件聲請難認有理，不予准許。
四、依民事訴訟法第九十五條、第七十八條，裁定如主文。
中　　　華　　　民　　　國　　九十三　　年　　 十二 　　月　　 三十 　　日
                                  臺灣板橋地方法院民事第二庭
                                      審判長法  官  林玫君
                                            法  官  鍾啟煌
                                            法  官  程怡怡
右為正本係照原本作成。
如對本裁定抗告須於裁定送達後五日內向本院提出抗告狀，並應繳納抗告費新台幣一
千元。
中　　　華　　　民　　　國　　九十三　　年　　 十二 　　月　　 三十 　　日
                                            書記官  楊舒惟
